# 合同取得成本与合同履约成本的区别

提问人：sqrhj 时间：2023-10-21 10:12:35
陈版主及各位大侠：
合同取得成本与合同履约成本的区别究竟在哪里？当然可以按定义回答，也可以说合同取得成本是一个增量，什么客户承担，预期收回等等，就是不懂。看到有人这样解释：两者反应的过程不同，合同取得成本是指签订合同中发生的增量成本；合同履约成本是在合同履行的过程中发生的成本；这倒是两个不同时期，但对同一合同来讲可以归并成一个成本——我也知道是费用资本化或者资产化，直接设置为合同成本，将两者归并一起不行吗？实在搞不懂。请大家教我。

回答人：chenyiwei
合同取得成本最终计入销售费用，而合同履约成本最终是计入营业成本的。这两者之间的界限，通常并不难以区分。
可以参考财政部会计司发布的《收入准则应用案例——合同履约成本（酒店等服务行业的合同成本）》。